【裁判字號】    99,交聲,2270
【裁判日期】    991231
【裁判案由】    聲明異議
【裁判全文】
臺灣高雄地方法院交通事件裁定        99年度交聲字第2270號
原處分機關  交通部公路總局高雄區監理所
異  議  人  馮禎祥
即受處分人
上列受處分人因違反道路交通管理處罰條例案件，對於交通部公
路總局高雄區監理所99年6 月28日所為之處分（原處分案號：高
監自裁字第裁80-E00000000號），聲明異議，本院裁定如下：
    主  文
異議駁回。
    理  由
一、原處分意旨略以：本件異議人即受處分人馮禎祥於民國99年
    4 月5 日22時33分許，將車牌號碼YK-1553 號之自用小客車
    （下稱系爭汽車）停放於新竹縣竹東鎮○○街122 號前設有
    禁止臨時停車紅色標線之路段，經新竹縣政府警察局竹東分
    局（下稱竹東分局）拍照後逕行舉發，爰依道路交通管理處
    罰條例第56條第1 項第1 款規定，裁處異議人罰鍰新臺幣（
    下同）900 元等語。
二、聲明異議意旨係以：伊於99年4 月4 日至4 月7 日出差期間
    ，在系爭汽車前擋車窗發現由竹東分局所開立之逕行舉發違
    規停車標示聯（下稱標示聯），惟因伊並未有於該標示聯上
    所載違規時間即99年5 月5 日22時33分許將系爭汽車停放於
    新竹縣竹東鎮○○街122 號前之情形，該標示聯實屬「未來
    罰單」，故伊並未理會，殊料嗣後竟仍收到新竹縣政府警察
    局之舉發違反道路交通管理事件通知單（下稱舉發通知單）
    ，然因逕行舉發當時系爭汽車之駕駛並未在場，既無法確認
    車輛是否在行駛中，正確之違規時間亦因前述情形而不可知
    ，原處分之適法性顯有疑義，爰依法聲明異議等語。
三、按違規停車而駕駛人不在場，當場不能製單舉發者，經以科
    學儀器取得證據資料證明其行為違規，得逕行舉發，道路交
    通管理處罰條例第7 條之2 第1 項第7 款、第2 項第4 款定
    有明文。又汽車駕駛人停車時，在設有禁止停車標誌、標線
    之處所停車者，處600 元以上1,200 元以下之罰鍰，道路交
    通管理處罰條例第56條第1 項第1 款定有明文。再按，設有
    禁止停車標誌、標線之處所不得停車；紅實線，設於路側，
    用以禁止臨時停車，道路交通安全規則第112條第1 項第4款
    、道路交通標誌標線號誌設置規則第149 條第5 款分別有所
    明定。
四、經查：
  (一)系爭汽車於99年4 月5 日晚上10時33分許，停放於新竹縣竹
    東鎮○○街122 號前設有禁止臨時停車紅色標線之路段，經
    竹東分局巡邏員警拍照後逕行舉發等情，有新竹縣政府警察
    局舉發違反道路交通管理事件通知單、交通部公路總局高雄
    區監理所高監自裁字第裁80-E00000000號裁決書、偵查報告
    各1 紙及逕行舉發採證照片4 張在卷可稽（見本院卷第6 頁
    、第10頁背面、第23、12、28至30頁），此部份之事實先堪
    認定。
  (二)異議人雖辯稱：本件係經員警逕行舉發，因無駕駛人員在場
    ，無法確知明確之違規時間、地點，且亦不能確認系爭汽車
    是否仍在行駛中，又標示聯上所載違規日期復與原處分所認
    定之違規日期不符，原處分之適法性自有疑義云云。惟查：
  1.系爭汽車於99年4 月5 日晚上10時33分許，在新竹縣竹東鎮
    ○○街122 號前占用道路停放並為民眾報警舉發，竹東分局
    二重埔派出所巡邏員警到場發現該車占用道路停放屬實，且
    該車引擎熄火，駕駛離座不知去向，在無從勸離該車並指導
    駕駛正確使用道路之情況下，遂於該車前擋風玻璃與雨刷之
    間，置放逕行舉發標示聯並拍照取證，按違規事實執行逕行
    舉發等情，有竹東分局99年6 月8 日竹縣東警交字第099600
    2774號書函1 紙在卷可稽（見本院卷第11頁），並有上開採
    證照片附卷可佐，而異議人既自承其係於99年4 月4 日至同
    年月7 日間出差時，於系爭汽車前擋車窗上發現由竹東分局
    所開立之前揭標示聯等語，經核實與前揭竹東分局因舉發系
    爭汽車上開違規停車情事，而於系爭汽車之前擋玻璃與雨刷
    間置放標示聯之時間及情節均大致相符，自足認異議人將系
    爭汽車違規停放之時間、地點，確為如原處分機關之上開裁
    決書及竹東分局之舉發通知單所記載之「99年4 月5 日22時
    33分」及「新竹縣竹東鎮○○街122 號前」無疑。
  2.又異議人既稱為警逕行舉發當時並無駕駛人員在場，則邏輯
    上系爭汽車自不可能於無人駕駛狀態下自行發動行駛，且依
    上開採證照片所示，亦未見該車有如燈光亮起或照片影像因
    物體移動而模糊等足徵系爭汽車正在行駛之情事，異議人質
    疑該車並非於停駛之狀態下為警照相逕行舉發，顯屬無據。
  3.至異議人固另謂原處分所認違規時間與標示聯上所載日期不
    相符合，而認原處分之適法性有所疑義云云，然查，該標示
    聯上所載違規時間雖為「99年5 月5 日22時33分」，惟此係
    因原舉發員警之筆誤所致，有前開竹東分局書函及偵查報告
    各1紙在卷可查，而觀以該標示聯上所載違規時間（99年5月
    5 日22時33分）與異議人經警舉發之上開實際違規時間（99
    年4 月5 日22時33分），僅係月份之不同，其餘時間記載則
    無二致，其後竹東分局亦於開立舉發通知單時將違規時間更
    正為「99年4 月5 日22時33分」，此觀上開舉發通知單自明
    （見本院卷第10頁背面），以及異議人係於99年4 月4 日至
    同年月7 日出差期間內，在系爭汽車前擋車窗上發現該標示
    聯等情，足證上開標示聯所載違規時間，確屬因員警一時筆
    誤所錯置，並非異議人所言之「未來罰單」。且該標示聯附
    註欄既已載明：本項違規行為，另以「違反道路交通管理事
    件通知單」通知車主，可見該標示聯僅係因違規當時違規行
    為人未在現場，舉發單位無法確認違規行為人之身分，或因
    其他情事無從當場對違規行為人開立舉發通知單而為送達，
    所為對違規行為人先行告知違規情事之作法，嗣尚需經後續
    相關審核作業確認無誤後，再以另行送達舉發通知單之方式
    為正式之舉發動作，否則如謂舉發機關將標示聯夾於前擋車
    窗上之行為即屬舉發，當應無再行寄發舉發通知單予違規行
    為人之必要。是以，即便該標示聯上之違規時間確有前述誤
    載之情事，異議人實際經警舉發之違規情事內容，仍應以舉
    發通知單上所載者為準，並不受標示聯誤載之影響。本件竹
    東分局既已於嗣後送達舉發通知單予異議人時，將上開標示
    聯所誤載之違規時間更正為異議人之實際違規時間，而異議
    人亦不否認有收受舉發通知單之情事，原處分復就舉發通知
    單上所載正確日期對異議人進行違規事實之認定，異議人卻
    仍徒以上開標示聯所載違規時間與原處分認定之違規時間不
    同，質疑原處分之適法性，自無可取。
  (三)綜上所述，本件異議人確有於99年4 月5 日晚上10時33分許
    ，將其所有之系爭汽車停放於新竹縣竹東鎮○○街122 號前
    設有禁止臨時停車紅色標線之路段之違規行為，且舉發機關
    已於送達舉發通知單給異議人時，更正原於標示聯上誤載之
    違規時間，則原處分機關根據舉發通知單上所載事實對異議
    人為上開裁罰，於法自無違誤，異議人猶執前詞指摘原處分
    不當，為無理由，自應將其異議駁回。
據上論斷，應依道路交通事件處理辦法第18條，裁定如主文。
中    華    民    國    99    年    12    月    31    日
                      交通法庭  法  官  許勻睿
以上正本證明與原本無異。
如不服本裁定應於送達後5日內向本院提出抗告狀。
中    華    民    國    99    年    12    月    31    日
                                書記官  王芷鈴

司法院資訊處製作；財團法人民間司法改革基金會備份。
